臺灣基隆地方法院民事判決　　　　　　　　　　　　　九十三年度婚字第二五四號
　　原　　　告　甲○○
　　被　　　告　乙○○
當事人間請求離婚事件，本院於民國九十三年十一月九日言詞辯論終結，判決如下：
    主  文
准原告與被告離婚。
訴訟費用由被告負擔。
    事實及理由
一、原告起訴主張兩造於民國七十八年二月二日結婚，婚後感情就不睦，被告經常心
    情不佳，就暴力相向，並以三字經辱罵原告，最近係於九十三年三、四月間，因
    兩造分居，原告回娘家居住，被告前去找原告未遂，竟丟擲石塊砸破原告娘家窗
    戶，又於同年八月九日，兩造因小孩註冊費問題發生爭吵，被告竟拿刀恐嚇威脅
    要殺害原告，顯已造成原告身體及精神上不可忍受之痛苦，而已達不堪同居虐待
    之程度，爰依民法第一千零五十二條第一項第三款、第二項之規定，訴請判准兩
    造離婚等語，並提出
    案件調查紀錄（通報）表為證。訴之聲明：請准原告與被告離婚。
二、被告對於曾於九十三年三、四月間，至原告娘家，因尋找原告未遂，丟擲石塊砸
    破原告娘家窗戶，又於同年八月九日，兩造因發生爭吵，被告拿出刀子等事實，
    均不爭執，惟辯稱其係一時情急才會拿石頭丟原告娘家窗戶，其爭吵時拿出刀子
    ，是要割自己，藉此讓原告回心轉意，事後被告已覺得太衝動，感到後悔，希望
    能挽回婚姻等語。訴之聲明：駁回原告之訴。
三、查兩造間有婚姻關係現仍存續中，有原告提出之
    告主張之上開事實，業據提出基隆市警察局第四分局處理家庭暴力與兒少保護案
    件調查紀錄（通報）表為證，被告對此亦不爭執，且被告家庭暴力之行為，亦經
    本院九十三年度家護字第一五二號裁定核發通常保護令在案，亦經本院依職權調
    閱核閱屬實，則原告上開主張，應堪信為真實。
四、按夫妻之一方受他方不堪同居之虐待者，他方得向法院請求離婚，民法第一千零
    五十二條第一項第三款定有明文。所稱「不堪同居之虐待」，應就具體事件，衡
    量夫妻之一方受他方虐待所受侵害之嚴重性，斟酌當事人之教育程度、社會地位
    及其他情事，是否已危及婚姻關係之維繫以為斷。若受他方虐待已逾越夫妻通常
    所能忍受之程度，而有侵害人格尊嚴與人身安全者，即不得謂非受不堪同居之虐
    待（司法院釋字第三百七十二號解釋文參照）。又夫妻之一方受他方不堪同居之
    虐待者，得向法院請求離婚，旨在維持夫妻任何一方之人格尊嚴與人身安全。若
    一方受他方不堪同居之虐待，夫妻繼續共同生活之目的，已無可期待，自應許其
    訴請離婚。本件兩造既為夫妻，本應互信、互諒、互愛，和睦相處，共營婚姻生
    活，不應互相傷害，致損及婚姻美滿；惟被告於兩造婚後，經常情緒不佳，就以
    三字經辱罵原告，又多次恐嚇原告，致原告身心俱疲，所為顯屬家庭暴力，嚴重
    損及原告之人格尊嚴及人身安全，斟酌兩造之教育程度、社會地位及其他一切情
    事，足認被告對原告之行為，已達於不堪同居虐待之程度。故原告依民法第一千
    零五十二條第一項第三款之規定，訴請判決准伊與被告離婚，自屬正當，應予准
    許。至本件既已依民法第一千零五十二條第一項第三款之規定，准許原告與被告
    離婚，則原告另依民法第一千零五十二條第二項之規定，訴請判決准許伊與被告
    離婚部分，即無庸再予審究，併予敘明。
五、據上論結，本件原告之訴為有理由，依民事訴訟法第七十八條，判決如主文。
中　　　華　　　民　　　國　　九十三　　年　　十一　　月　　二十三  　　日
                                臺灣基隆地方法院家事法庭
                                        法      官  林李達
右為正本係照原本作成。
對於本件判決如有不服，應於收受送達後二十日內向本院提出上訴書狀，敘述上訴之
理由，上訴於臺灣高等法院，並按他造當事人之人數附具繕本。
中　　　華　　　民　　　國　　九十三　　年　　十一 　 月　　二十五　  　日
                                        法院書記官  黃錫煒
